# 请教陈版，逾期贷款收到利息，能否确认利息收入？

提问人：ballack0013 时间：2022-08-09 16:15:58
请教陈版，逾期贷款（本金可能无法全额收回，已计提部分减值损失）收到了一笔利息，请问能否确认利息收入？还是需要基于谨慎性原则冲减贷款本金？谢谢陈版！

回答人：chenyiwei
首先要指出：在金融工具准则下，应按已减值金融资产收回现金流量的方式处理（参考金融工具准则应用指南中的相关举例），不区分收回的是本金还是利息。因为在金融工具准则下，逾期贷款还是要根据摊余成本（减去减值准备）和实际利率计算确认利息收入的。
实务中如果是简化处理，则建议优先按收回本金处理，而不论其是否以利息收入的名义收到。